臺灣高雄地方法院刑事判決　　　　　　　96年度簡上字第41號
上　訴　人　甲○○（原名許立慶）
即　被　告
上列上訴人因傷害案件，不服本院高雄簡易庭中華民國95年11月
24日95年度簡字第6911號第一審刑事簡易判決（聲請簡易判決處
刑案號：95年度偵字第24660 號），提起上訴，本院管轄之第二
審合議庭判決如下：
    主  文
上訴駁回。
    事實及理由
一、本件經本院審理結果，認原審以被告甲○○所為，係犯刑法
    第277 條第1 項之傷害罪，而量處拘役20日，如易科罰金，
    以銀元300 元即新臺幣900 元折算1 日，其認事用法均無違
    誤，量刑亦屬妥適，應予維持，並引用原審判決書記載之事
    實、證據及理由（如附件），並更正如下：原判決所引聲請
    簡易判決處刑書證據並所犯法條欄第5 行所載「被告身上…
    …」更正為「告訴人身上……」。
二、訊據被告矢口否認有何傷害犯行，辯稱：案發當時，伊外出
    運動完畢返家，在樓梯間遭埋伏之告訴人張金郎以虎頭鉗攻
    擊，伊為閃躲而一直後退，張金郎身上夾克遭硬物勾住無法
    掙脫之下，為伊拉扯撕破，伊並未攻擊張金郎，只有舉起雙
    手防禦，後來張金郎用腳將伊踢下去，那時伊有抱住張金郎
    ，之後伊就跑到樓下求救，伊不知張金郎究竟有無受傷，伊
    並無傷害張金郎之行為及犯意等語。經查：證人即告訴人張
    金郎遭被告毆打受傷之事實，業經其於警詢及偵訊中證述歷
    歷，並有高雄市立民生醫院診斷證明書附卷可稽，而其夾克
    遭扯破之事實，亦有相片在卷可憑。被告雖以前詞置辯，然
    觀諸診斷證明書所記載張金郎之傷勢，有多處擦挫傷及右前
    臂、左肩胛併淤紫等，此應非被告單純舉起雙手防禦或於墜
    落樓下時抱住張金郎所可造成。又被告就張金郎之夾克如何
    扯破一節，於偵訊中曾稱是張金郎要將伊推到樓下，伊抓住
    張金郎之衣服而拉破等語，於上訴狀中復稱是張金郎身上夾
    克遭硬物勾住無法掙脫之下，為伊拉扯撕破等語，前後亦有
    出入，可見被告所辯尚難遽信。被告傷害張金郎之犯行事證
    明確，堪以認定。被告執前揭情詞矢口否認有何傷害犯行而
    提起上訴，為無理由，應予駁回。至於被告請求本院宣告緩
    刑一節，觀諸卷附被告與張金郎於事發當日即民國94年12月
    11日所立具之和解書，雖記載雙方同意和解等情，然就此被
    告自稱：「那時候已經昏頭了，我心裡會害怕，因為他以經
    不是一次攻擊我了」等語，另參以雙方於立具和解書之後，
    仍然互相提起傷害告訴且迄未撤回，可見雙方並非確有和解
    之誠心，且被告於偵查及審理中始終否認犯行，難認有何悔
    悟改過之心，本院認尚不宜宣告緩刑，附此敘明。
據上論斷，應依刑事訴訟法第455 條之1 第1 項、第3 項、第36
8 條、第373 條，判決如主文。
本案經檢察官乙○○到庭執行職務。
中　　華　　民　　國　　96　　年　　5 　　月　　31　　日
                  鳳山刑事第二庭審判長  法  官   黃建榮
                                        法  官   李嘉益
                                        法　官   譚德周
以上正本證明與原本無異。
不得上訴。
中　　華　　民　　國　　96　　年　　6 　　月　　1 　　日
　　　　　　　　　　　　　　　　　　　　書記官    林雅婷
